臺灣苗栗地方法院刑事判決
110年度易字第343號
公  訴  人  臺灣苗栗地方檢察署檢察官
被      告  黃炫焜



上列被告因公然侮辱案件，經檢察官聲請以簡易判決處刑（110
年度偵字第4717號），本院認不宜以簡易判決處刑（110年度苗
簡字第736號），改依通常程序審理，判決如下：
    主  文
本件公訴不受理。
    理  由
一、按檢察官聲請以簡易判決處刑之案件，經法院認為有第451
    條之1第4項但書之情形者，應適用通常程序審判之，刑事訴
    訟法第452條定有明文。經查，本件被告黃炫焜因公然侮辱
    案件，經檢察官聲請以簡易判決處刑，本院於審理後，認有
    刑事訴訟法第451條之1第4項但書第3款之情形，揆諸前揭規
    定，應適用通常程序審判之，合先敘明。
二、聲請簡易判決處刑意旨略以：被告黃炫焜於民國110年6月11
    日10時許，在苗栗縣○○市○○路00號統一超商苗公門市，因與
    掃描疾管家QR CODE及傳送簡訊問題，與店員即告訴人許巧
    昀、劉沛臻發生爭執，被告黃炫焜竟基於公然侮辱之犯意，
    在該處不特定多數人可得共聞共見之超商內，以「我操他媽
    的逼」、「幹你娘機掰」等語辱罵告訴人許巧昀及劉沛臻，
    足以貶損告訴人許巧昀及劉沛臻之名譽，因認被告涉犯刑法
    第309條第1項之公然侮辱罪嫌等語。
三、按告訴乃論之罪，告訴人於第一審言詞辯論終結前，得撤回
    其告訴；其告訴經撤回者，應諭知不受理之判決；並得不經
    言詞辯論為之，刑事訴訟法第238條第1項、第303條第3款、
    第307條分別定有明文。
四、經查，本件被告被訴公然侮辱案件，經檢察官聲請以簡易判
    決處刑，認被告係涉犯刑法第309條第1項之公然侮辱罪嫌，
    依同法第314條規定，須告訴乃論。茲告訴人許巧昀、劉沛
    臻均已與被告達成調解，並於本院辯論終結前之110年10月1
    日具狀撤回告訴等情，此有刑事聲請撤回告訴狀、苗栗縣苗
    栗市調解委員會110年度刑調字第49號調解書各1份在卷可稽
    ，揆諸前揭說明，爰不經言詞辯論，逕為諭知不受理之判決
    。
據上論斷，應依刑事訴訟法第452條、第303條第3款、第307條，
判決如主文。
本案經檢察官陳昭銘聲請以簡易判決處刑。
中　　華　　民　　國　　110 　年　　10　　月　　14　　日
　　　　　　　　　刑事第一庭　法　官　高御庭
以上正本證明與原本無異。
如不服本判決應於收受送達後20日內向本院提出上訴書狀，並應
敘述具體理由；其未敘述上訴理由者，應於上訴期間屆滿後20日
內向本院補提理由書（均須按他造當事人之人數附繕本）「切勿
逕送上級法院」。
中　　華　　民　　國　　110 　年　　10　　月　　20　　日
　　　　　　　　　　　　　　　書記官　林怡芳